【裁判字號】    97,消債更,473
【裁判日期】    981228
【裁判案由】    更生事件
【裁判全文】
臺灣士林地方法院民事裁定           97年度消債更字第473號
債  務  人  甲○○
代  理  人  謝維仁律師
上列當事人聲請更生事件，本院裁定如下：
    主  文
債務人甲○○自中華民國98年12月28日17時起開始更生程序。
命司法事務官進行本件更生程序。
    理  由
一、按債務人與金融機構協商成立者，不得聲請更生或清算，但
    因不可歸責於己之事由，致履行顯有重大困難者，不在此限
    。本條例施行前，債務人依金融主管機關協調成立之中華民
    國銀行公會會員辦理消費金融案件無擔保債務協商機制與金
    融機構成立之協商，準用前項之規定。消費者債務清理條例
    第151 條第5 項、第6 項分別定有明文。次按，債務人不能
    清償債務或有不能清償之虞，且無擔保或無優先權之債務總
    額未逾新臺幣（下同）1200萬元者，於法院裁定開始清算程
    序或宣告破產前，得向法院聲請更生，觀諸消費者債務清理
    條例第3 條、第42條第1 項規定自明。又法院開始更生程序
    之裁定，應載明其年、月、日、時，並即時發生效力。法院
    開始更生或清算程序後，得命司法事務官進行更生或清算程
    序，必要時得選任律師、會計師或其他適當之自然人或法人
    一人為監督人或管理人，復為同條例第45條第1 項、第16條
    所明定。
二、聲請意旨略以：伊有不能清償債務情事，前曾於民國95年11
    月1 日依照「中華民國銀行公會會員辦理消費金融案件無擔
    保債務協商機制」請求共同協商債務清償方案，並協商成立
    ，協商條件為每月還款2 萬0526元，於96年11月10日起，協
    商條件更正為每月還款2 萬3023元。惟伊每月薪資僅3 萬元
    , 扣除協商還款金額後，僅餘6977元，無法維持基本生活。
    故伊確係因不可歸責於己，致履行協商條件顯有重大困難。
    且伊無擔保或無優先權之債務總額未逾1200萬元，復未經法
    院裁定開始清算程序或宣告破產，爰向本院聲請更生等語。
三、經查，債務人所主張之上開事實，業據提出財團法人金融聯
    合徵信中心當事人綜合信用擔保債務協商機制協議書（見本
    院卷第61至65頁），財團法人金融聯合徵信中心當事人綜合
    信用報告之協商前置專用債權人清冊（見本院卷第37至42頁
    ），債務人全戶戶籍謄本（見本院卷第50頁），95、96年度
    綜合所得稅各類所得資料清單（見本院卷第33、35頁），財
    產歸屬資料清單（見本院卷第33頁），在職證明書（見本院
    卷第68頁），薪資單及薪資轉帳存摺內頁（見本院卷第14、
    15、116 至118 頁）等為證，核閱屬實，堪認為真正。準此
    以觀，債務人每月薪資扣除協商還款金額後，確不足維持基
    本生活，債務人主張其有不可歸責於己之事由，致履行協商
    條件顯有困難，堪認為真實。此外，債務人復查無消費者債
    務清理條例第6 條第3 項、第8 條或第46條各款所定駁回更
    生聲請之事由存在，則債務人聲請更生，應屬有據。揆諸首
    開說明，應予開始更生程序，並命司法事務官進行本件更生
    程序，爰裁定如主文。
中    華    民    國    98    年    12    月    28    日
                  民事第二庭  法      官  絲鈺雲
上為正本係照原本作成。
本件不得抗告。
中    華    民    國    98    年    12    月    28    日
                              書  記  官  朱亮彰

司法院資訊處製作；財團法人民間司法改革基金會備份。
